臺灣苗栗地方法院交通事件裁定　　　　100年度交聲字第332號
移送機關　　交通部公路總局新竹區監理所苗栗監理站
異　議　人　徐貴春
上列異議人即受處分人因違反道路交通管理處罰條例案件，對於
交通部公路總局新竹區監理所苗栗監理站於民國100 年9 月21日
所為之竹監苗字第裁54-F00000000號處分（原舉發案號：苗縣警
交字第F00000000 號），聲明異議，本院裁定如下：
    主  文
異議駁回。
    理  由
一、原處分意旨略以：異議人即受處分人徐貴春於民國100 年7
    月24日18時17分許，駕駛車牌號碼H2-7631 自用小客車行經
    苗栗縣苗栗市○○路巨蛋前為苗栗縣警察局交通警察隊警員
    舉發「未懸掛前車牌」違規，異議人於舉發單所載期間內到
    案，原處分機關爰依道路交通管理處罰條第12條第1 項第7
    款、第2 項後段暨違反道路交通管理事件統一裁罰標準及處
    理細則第41條第4 項規定，於100 年9 月21日裁處異議人罰
    鍰新臺幣（下同）5,400 元、吊銷汽車牌照，原處分並無不
    法等語。
二、異議意旨略以：異議人於100 年7 月24日經警舉發有「未懸
    掛前車牌」之違規，惟異議人業依規定懸掛車牌，仍於不知
    情下因於本市餐廳遭撞致前車牌掉落，並於是日尋回，是異
    議人所有車牌號碼H2-7631 號自小客車之前車牌，除曾由該
    餐廳值班主管短暫保管數小時外，從未離開車身，無須吊銷
    牌照，浪費公帑，爰聲明異議等語。
三、按道路交通安全規則第11條第1 項第1 款規定「汽車號牌懸
    掛位置，除原設有固定位置外，應依下列規定懸掛固定：一
    、汽車號牌每車兩面，應正面懸掛於車輛前後端之明顯適當
    位置。」；次按「汽車有已領有號牌而未懸掛或不依指定未
    置懸掛者，處汽車所有人3,600 元以上10,800元以下罰鍰，
    並禁止其行駛並吊銷該牌照」道路交通管理處罰條例第12條
    第1 項第7 款、第2 項分別定有明文。
四、經查：異議人駕駛車牌號碼H2-7631 號自用小客車於上開時
    、地有未懸掛前號牌仍行駛一節，此為異議人所不爭，有交
    通部公路總局新竹區監理所陳述單、本件舉發違規通知單、
    採證照片等件附卷足稽。異議人雖主張其係於不知情下遭撞
    致前車牌掉落，而有該前車牌有短暫離開車身情形，除此之
    外，均有依規定懸掛車牌，並無道路交通管理處罰條例第12
    條第1 項第7 款「已領有號牌而未懸掛」之違規云云。惟按
    汽車號牌制度建立之緣由，非單純在貫徹主管機關之車籍管
    理；其於交通違規或事故發生時，亦可便於相關單位發現違
    規或肇事之車輛駕駛人並予以究責，而具有辨識路上行駛中
    車輛之特定功效，對於道路交通安全之管理、維護，自屬重
    要；故為加強主管機關對於道路交通管理之有效性，及利於
    其他用路人對於車輛之識別並藉此保障行車安全等目的，立
    法者方以前揭規定課以汽車所有人必須依法懸掛汽車號牌之
    作為義務。異議人雖一再抗辯上開自用小客車之前車牌係因
    遭撞掉落而短暫由餐廳值班主管保管，業於是日傍晚尋回並
    懸掛之，然此無礙於本件上開時、地異議人有違規事實之認
    定。蓋依上開立法意旨，將已領有之號牌懸掛於明顯適當位
    置既係為使交通管理機關辨明行駛中車輛是否獲得用路許可
    ，亦使用路人、執法機關知悉行駛於路上之車輛為何人所有
    ，藉以保障行車安全，維護社會秩序，則如車輛未懸掛號牌
    ，即不應上路行駛，異議人為車輛之所有人，本應於駕駛車
    輛前注意該車是否有違反相關交通法規所列規定而不得駕駛
    上路之情事，是異議人未詳加檢查該車之號牌是否有依規定
    懸掛於車輛前端明顯適當位置仍上路行駛之違規事實，仍應
    為裁處。綜前，原處分機關依道路交通管理處罰條例第12條
    第1 項第7 款、第2 項後段、違反道路交通管理事件統一裁
    罰基準及處理細則第41條第4 項，裁處異議人罰鍰5,400 元
    、吊銷汽車牌照，核無違法或不當之處。從而，本件異議為
    無理由，應予駁回。
五、依道路交通事件處理辦法第19條，裁定如主文。
中    華    民    國   100    年    11    月    21    日
                  交通法庭    法  官  林靜雯
本件正本證明與原本無異。
如不服本裁定，應於裁定送達後5日內向本院提出抗告狀。
                              書記官  劉千瑄
中    華    民    國   100    年    11    月    21    日